【裁判字號】    95,上易,185
【裁判日期】    950606
【裁判案由】    竊盜
【裁判全文】
臺灣高等法院高雄分院刑事判決         95年度上易字第185號
上  訴  人  臺灣高雄地方法院檢察署檢察官
被      告  丙○○
                    押)
上列上訴人因被告竊盜案件，不服臺灣高雄地方法院94年度易字
第2020號中華民國95年2 月15日第一審判決（起訴案號：臺灣高
雄地方法院檢察署94年度偵字第25286號、第26349號），提起上
訴及移送併辦（案號：95年度偵字第5856號、第5857號），本院
判決如下：
    主  文
原判決撤銷。
丙○○共同連續攜帶兇器竊盜，累犯，處有期徒刑壹年，扣案之
自製萬能鑰匙壹支，沒收。
    事  實
一、丙○○前曾於民國（下同）93年間因違反毒品危害防制條例
    罪，經原審法院判處有期徒刑5月確定，於94年6月26日縮刑
    期滿執行完畢，猶不知悔改；復意圖為自己不法之所有，基
    於概括之犯意，連續於：(一)94年11月1 日上午7 時許，在高
    雄縣岡山鎮○○路269 巷口，竊取乙○○所有車牌號碼GF6
    ─461 號之重型機車，得手後騎乘該機車逃離現場，嗣於同
    日下午3 時許，丙○○騎乘上述贓機車，行經高雄縣岡山鎮
    ○○路269 巷口，為警攔檢查獲。(二)94年11月14日上午5時
    許，在高雄縣岡山鎮○○街61巷55弄口附近，以自製之萬能
    鑰匙，撬開甲○○所有車牌號碼S7─0795號自用小貨車駕駛
    座車門鑰匙孔之方式竊取該車，得手後，作為代步工具。
    (三)94年11月14日下午5 、6 時許，由丙○○駕駛上述甲○○
    所有之自用小貨車，至高雄縣岡山鎮○○路38號搭載傅財雄
    ，並與傅財雄共同基於意圖為自己不法所有之犯意聯絡，一
    同前往高雄縣永安鄉公所垃圾掩埋場中污水處理廠旁之鐵皮
    搭建空屋，於同日19時50分許，由丙○○以自備、客觀上足
    對人之生命、身體、安全構成威脅，具有危險性之螺絲起子
    ，拆卸該空屋之鋁門及鋁窗各2 片（價值1 千元），傅財雄
    則在屋外把風，得手後並共同將上開竊得之鋁門窗搬至前揭
    贓車上，正欲離去之際，為巡邏員警當場查獲，並扣得萬能
    鑰匙1 支、鋁門鋁窗各2 片及上述贓車1 部。(四)94年11月29
    日20時許，在高雄縣岡山鎮○○路某處，以自備鑰匙1 支竊
    取孫林秀香所有之車牌號碼ＯＭＯ─752 號機車，得手後供
    己騎用，嗣於94年12月13日22時20分許，在高雄縣岡山鎮文
    賢市場內被警盤查查獲。(五)95年1 月4 日上午7 時許，見洪
    麗蘭所有之車號ＪＴＵ─599 號重機車停放在高雄縣岡山鎮
    ○○路統一戲院地下室，以自備之鑰匙竊取，得手後供己騎
    用，嗣於95年1 月23日15時許，騎乘該車行經高雄縣岡山鎮
    ○○路聖母宮附近時，為警察攔檢查獲。
二、案經高雄縣政府警察局岡山分局移送臺灣高雄地方法院檢察
    署檢察官偵查起訴及移送併辦。
    理  由
一、訊據上訴人即被告丙○○對上開竊盜之犯行供承不諱，核與
    證人乙○○、甲○○、陳志文、孫林秀香、洪麗蘭於警詢中
    之所證述情節相符（本件係採簡式審判程序，證人乙○○等
    上開警詢筆錄，自有證據能力），並有搜索、扣押筆錄、扣
    押物品目錄表、扣押物品收據、贓物認領保管單等在卷足憑
    ，事證明確，被告竊盜之犯行，堪以認定。
二、按刑法第321條第1項第3款之攜帶兇器竊盜罪，係以行為人
    攜帶兇器竊盜為其加重條件。此所謂兇器，其種類並無限制
    ，凡客觀上足對人之生命、身體、安全構成威脅，具有危險
    性之兇器均屬之。且祇須行竊時攜帶此種具有危險性之兇器
    為已足，並不以攜帶之初有行兇之意圖為必要（最高法院79
    年臺上字第5253號判例參照）；被告丙○○為犯罪事實欄(三)
    之竊盜犯行時，所使用之螺絲起子，為金屬製品，質地堅硬
    ，客觀上足以對人之生命、身體、安全構成威脅，具有危險
    性，自屬兇器；核被告丙○○犯罪事實欄(一)、(二)、(四)、(五)所
    為，均係犯刑法第320條第1項之普通竊盜罪；犯罪事實欄(三)
    所為，係犯刑法第321條第1項第3款攜帶兇器之加重竊盜罪
    。就犯罪事實(三)之部分，被告與傅財雄有犯意聯絡及行為分
    擔，皆為共同正犯；被告所犯事實欄(四)、(五)之竊盜犯行，雖
    未經公訴人起訴，惟此部分與起訴部分有連續犯之裁判上一
    罪關係，本院自得併予審判。又被告前後多次竊盜之行為，
    時間緊接，所犯基本構成要件相同之罪名，顯係基於概括犯
    意為之，為連續犯，應依刑法第56條之規定，論以情節較重
    之刑法第321條第1項第3款攜帶兇器竊盜一罪，並加重其刑
    。查被告前曾於93年間因違反毒品危害防制條例罪，經原審
    法院判處有期徒刑5月確定，並於94年6月26日縮刑期滿執行
    完畢，有臺灣高等法院被告前案紀錄表附卷可稽，其於刑之
    執行完畢後，5年內再犯本件有期徒刑以上之罪，為累犯，
    應依刑法第47條之規定加重其刑，復依刑法第70條之規定，
    遞加之。
三、原審予以論罪科刑，固非無見，惟查被告尚犯有事實欄(四)、
    (五)之竊盜犯行，此部分原審未及併予審判，尚有未合，公訴
    人上訴意旨，執此指摘原判決不當，為有理由，應由本院將
    原判決予以撤銷改判；審酌被告正值青壯年，不思以正當途
    徑掙取金錢，竟因一時經濟拮据，圖以不勞而獲之方式獲取
    財物，犯罪動機及目的均非良善，且被告以攜帶兇器方式竊
    盜財物，對被害人人身安全之潛在威脅，其惡性較諸普通竊
    盜為重，惟斟酌被告犯後坦承犯行，及所竊取財物業已交還
    被害人，對被害人所造成之損害尚屬輕微等一切情狀，量處
    如主文第2 項所示之刑；扣案之自製萬能鑰匙1 支為被告所
    有，且係供犯罪所用之物，爰依刑法第38條第1 項第2 款之
    規定，宣告沒收。
據上論斷，依刑事訴訟法第369 條第1 項前段、第364 條、第
299 條第1 項前段、刑法第28條、第56條、第321 條第1 項第3
款、第47條、第38條第1 項第2 款，判決如主文。
本案經檢察官沈紹嘉到庭執行職務。
中    華    民    國    95    年    6     月    6     日
                  刑事第七庭    審判長法  官  莊飛宗
                                      法  官  黃三友
                                      法  官  黃憲文
以上正本證明與原本無異。
不得上訴。
中    華    民    國    95    年    6     月    6     日
                                      書記官  施耀程
附錄本判決論罪科刑法條：
中華民國刑法第321條：
犯竊盜罪而有左列情形之一者，處6 月以上、5 年以下有期徒刑
：
一  於夜間侵入住宅或有人居住之建築物、船艦或隱匿其內而犯
    之者。
二  毀越門扇、牆垣或其他安全設備而犯之者。
三  攜帶兇器而犯之者。
四  結夥三人以上而犯之者。
五  乘火災、水災或其他災害之際而犯之者。
六  在車站或埠頭而犯之者。
前項之未遂犯罰之。


司法院資訊處製作；財團法人民間司法改革基金會備份。
